lib/dict/bs_BA.aff
SFX X Y 88
SFX X i a i
SFX X i e i
SFX X i o i
SFX X i u i
SFX X i ih i
SFX X i im i
SFX X i og i
SFX X i oj i
SFX X i om i
SFX X i ima i
SFX X i oga i
SFX X i ome i
SFX X j ja j
SFX X j je j
SFX X j ji j
SFX X j ju j
SFX X j jeg j
SFX X j jem j
SFX X j jih j
SFX X j jim j
SFX X j joj j
SFX X j jom j
SFX X j jega j
SFX X j jima j
SFX X æ æa æ
SFX X æ æe æ
SFX X æ æi æ
SFX X æ æu æ
SFX X æ æeg æ
SFX X æ æem æ
SFX X æ æih æ
SFX X æ æim æ
SFX X æ æoj æ
SFX X æ æom æ
SFX X æ æega æ
SFX X æ æima æ
SFX X an na an
SFX X an ne an
SFX X an ni an
SFX X an no an
SFX X an nu an
SFX X an nih an
SFX X an nim an
SFX X an nog an
SFX X an noj an
SFX X an nom an
SFX X an nima an
SFX X an noga an
SFX X an nome an
SFX X ov ova ov
SFX X ov ove ov
SFX X ov ovi ov
SFX X ov ovo ov
SFX X ov ovu ov
SFX X ov ovih ov
SFX X ov ovim ov
SFX X ov ovog ov
SFX X ov ovoj ov
SFX X ov ovom ov
SFX X ov ovima ov
SFX X ov ovoga ov
SFX X ov ovome ov
SFX X o la o
SFX X o le o
SFX X o li o
SFX X o lo o
SFX X o lu o
SFX X o lih o
SFX X o lim o
SFX X o log o
SFX X o loj o
SFX X o lom o
SFX X o lima o
SFX X o loga o
SFX X o lome o
SFX X en ena en
SFX X en ene en
SFX X en eni en
SFX X en eno en
SFX X en enu en
SFX X en enih en
SFX X en enim en
SFX X en enog en
SFX X en enoj en
SFX X en enom en
SFX X en enima en
SFX X en enoga en
SFX X en enome en

SFX Y Y 24
SFX Y i a i
SFX Y i e i
SFX Y i u i
SFX Y i eg i
SFX Y i em i
SFX Y i ih i
SFX Y i im i
SFX Y i oj i
SFX Y i om i
SFX Y i ega i
SFX Y i ima i
SFX Y tan na tan
SFX Y tan ne tan
SFX Y tan ni tan
SFX Y tan no tan
SFX Y tan nu tan
SFX Y tan nih tan
SFX Y tan nim tan
SFX Y tan nog tan
SFX Y tan noj tan
SFX Y tan nom tan
SFX Y tan nima tan
SFX Y tan noga tan
SFX Y tan nome tan

SFX Z Y 71
SFX Z ji ja ji
SFX Z ji je ji
SFX Z ji ju ji
SFX Z ji jeg ji
SFX Z ji jem ji
SFX Z ji jih ji
SFX Z ji jim ji
SFX Z ji joj ji
SFX Z ji jom ji
SFX Z ji jega ji
SFX Z ji jima ji
SFX Z æi æa æi
SFX Z æi æe æi
SFX Z æi æu æi
SFX Z æi æeg æi
SFX Z æi æem æi
SFX Z æi æih æi
SFX Z æi æim æi
SFX Z æi æoj æi
SFX Z æi æom æi
SFX Z æi æega æi
SFX Z æi æima æi
SFX Z ski ska ski
SFX Z ski ske ski
SFX Z ski sko ski
SFX Z ski sku ski
SFX Z ski skih ski
SFX Z ski skim ski
SFX Z ski skog ski
SFX Z ski skoj ski
SFX Z ski skom ski
SFX Z ski skima ski
SFX Z ski skoga ski
SFX Z ski skome ski
SFX Z an ana an
SFX Z an ane an
SFX Z an ani an
SFX Z an ano an
SFX Z an anu an
SFX Z an anih an
SFX Z an anim an
SFX Z an anog an
SFX Z an anoj an
SFX Z an anom an
SFX Z an anima an
SFX Z an anoga an
SFX Z an anome an
SFX Z èki èka èki
SFX Z èki èke èki
SFX Z èki èko èki
SFX Z èki èku èki
SFX Z èki èkih èki
SFX Z èki èkim èki
SFX Z èki èkog èki
SFX Z èki èkoj èki
SFX Z èki èkom èki
SFX Z èki èkima èki
SFX Z èki èkoga èki
SFX Z èki èkome èki
SFX Z ni na ni
SFX Z ni ne ni
SFX Z ni no ni
SFX Z ni nu ni
SFX Z ni nih ni
SFX Z ni nim ni
SFX Z ni nog ni
SFX Z ni noj ni
SFX Z ni nom ni
SFX Z ni nima ni
SFX Z ni noga ni
SFX Z ni nome ni
